【裁判字號】    95,上訴,1182
【裁判日期】    951213
【裁判案由】    毒品危害防制條例
【裁判全文】
臺灣高等法院臺南分院刑事判決        95年度上訴字第1182號
上  訴  人
即  被  告  甲○○
上列上訴人因毒品危害防制條例案件，不服臺灣嘉義地方法院95
年度訴字第536號中華民國95年9月15日第一審判決（起訴案號：
臺灣嘉義地方法院檢察署95年度偵字第826號），提起上訴，本
院判決如下：
    主  文
上訴駁回。
    事  實
一、甲○○前曾因施用第一級毒品案件，經依臺灣桃園地方法院
    九十一年度毒聲字第三一０五號裁定送觀察、勒戒後，認有
    繼續施用毒品之傾向，再經同法院裁定令入戒治處所施以強
    制戒治一年，於九十二年十二月二十二日因停止其處分出監
    ，付保護管束，而於九十三年六月二十五日保護管束期滿，
    視為強制戒治執行完畢，並經同法院以九十二年度訴字第一
    二八二號判處有期徒刑七月確定；又因施用第二級毒品案件
    ，經同法院以九十二年度桃簡字第一五七七號判處有期徒刑
    四月確定，經定執行刑為十月，甫於九十四年四月七日（原
    審判決誤載為八日）執行完畢。詎仍未戒斷毒癮，復於五年
    內因施用第一級毒品罪，經臺灣桃園地方法院判處有期徒刑
    八月，經台灣高等法院駁回其上訴後，於九十四年五月二十
    六日經最高法院判決駁回上訴確定，竟未到案執行，而仍於
    九十五年一月十九日凌晨一、二時許，在桃園市「ＳＫＹ舞
    廳」內，以將第一級毒品海洛因摻入香煙內吸食之方式，施
    用第一級毒品海洛因一次。嗣因上開施用第一級毒品罪遭通
    緝，而於九十五年一月二十日下午三時十分許，在桃園縣龜
    山鄉○○路一０二號前為警逮捕，經其同意採集尿液送驗結
    果，發覺有嗎啡陽性反應而查獲上情。
二、案經內政部警政署鐵路警察局第一警務段報由臺灣桃園地方
    法院檢察署呈請台灣高等法院檢察署令轉台灣嘉義地方法院
    檢察署檢察官偵查起訴。
    理  由
一、上開事實迭經被告於警偵訊、原審及本院審理時坦承不諱，
    且被告於九十五年一月二十日為警查獲時所採集之尿液檢體
    ，經送鑑驗結果，呈可待因、嗎啡陽性反應（按海洛因係由
    嗎啡經化學合成而製得，經進入人體後，因代謝分解成嗎啡
    ，因此施用海洛因後，由尿液中檢驗結果仍為嗎啡反應），
    此有臺灣檢驗科技股份有限公司九十五年二月十四日之濫用
    藥物尿液檢驗報告、年籍對照表一紙附於偵查卷可稽，足認
    被告之自白確與事實相符。本件被告犯行事證明確，應予依
    法論科。
二、被告行為後，刑法於民國九十四年一月七日修正，同年二月
    二日公布，業於九十五年七月一日施行。按行為後法律有變
    更者，適用行為時之法律。但行為後之法律有利於行為人者
    ，適用最有利於行為人之法律，修正後之刑法第二條第一項
    定有明文。該條之規定係規範行為後法律變更所生新舊法律
    比較適用之準據法，雖亦經修正，但因屬適用法律之準據法
    ，本身尚無比較新舊法之問題，應一律適用裁判時之修正後
    刑法第二條之規定，決定適用之刑罰法律（最高法院九十五
    年五月二十三日刑事庭第八次會議決議可資參照）。而有關
    累犯之規定，刑法第四十七條第一項修正為受徒刑之執行完
    畢，或一部之執行而赦免後，五年以內「故意」再犯有期徒
    刑以上之罪者，為累犯，然修正前刑法第四十七條之規定，
    過失犯亦可構成累犯，其成立累犯之範圍較修正後之規定為
    寬，此項變更影響行為人之刑罰法律效果，係屬新修正刑法
    第二條第一項之「法律變更」。被告有如事實欄所述之前科
    紀錄，此有臺灣高等法院被告前案紀錄表一份附卷可稽，其
    於五年以內再故意犯本件有期徒刑以上之罪，不論依修正前
    之刑法第四十七條，或修正後之刑法第四十七條第一項之規
    定，均構成累犯，對被告而言並無有利或不利之情形，自不
    生新舊法比較之問題，應逕依修正前之刑法第四十七條，論
    以累犯，並加重其刑。另被告內於上開前案執行完畢後，復
    因施用第一級毒品罪，經臺灣桃園地方法院判處有期徒刑八
    月，經台灣高等法院駁回其上訴後，於九十四年五月二十六
    日經最高法院判決駁回上訴確定，有臺灣桃園地方法院、台
    灣高等法院判決影本各一件，及臺灣高等法院被告前案紀錄
    表一份在卷可查，被告為本件犯行既係在該案判決確定後，
    自非該案判決既判力所及，附此敘明。
三、按海洛因為毒品危害防制條例第二條第二項第一款所規定之
    第一級毒品，禁止非法持有、施打及吸用，毒品危害防制條
    例第二條第二項第一款定有明文。核被告非法施用毒品海洛
    因係犯毒品危害防制條例第十條第一項之施用第一級毒品罪
    ；其施用前持有第一級毒品海洛因之低度行為，為施用之高
    度行為所吸收，不另論罪。被告有如事實所示之犯罪科刑及
    執行紀錄，甫於九十四年四月七日執行完畢，此有前述被告
    前案紀錄表一份在卷可按，其前受有期徒刑之執行完畢後，
    五年內故意再犯本件有期徒刑以上之罪，應依修正前刑法第
    四十七條規定論以累犯，並加重其刑。
四、原審以被告罪證明確，因予適用毒品危害防制條例第十條第
    一項，刑法第二條第一項但書（按應係前段）、第十一條前
    段、第四十七條（按應係修正前刑法第四十七條）規定，逕
    依刑事訴訟法第三百一十條之二規定，對被告量處有期徒刑
    七月。本院經核原判決認事用法尚無違誤，量刑亦稱妥適。
    被告上訴意旨認原判決量刑過重，請求從輕量刑，為無理由
    ，應予駁回。
據上論結，應依刑事訴訟法第三百六十八條，判決如主文。
本案經檢察官范文豪到庭執行職務。
中    華    民    國    95    年    12    月    13    日
                  刑事第六庭    審判長法  官  蔡崇義
                                      法  官  曾文欣
                                      法  官  杭起鶴
以上正本證明與原本無異。
如不服本判決，應於收受本判決後十日內向本院提出上訴書狀。
其未敘述上訴理由者並得於提起上訴後十日內向本院補提理由書
狀（均須按他造當事人之人數附繕本）「切勿逕送上級法院」。
                                      書記官  魏安里
中    華    民    國    95    年    12    月    14    日
附錄：本判決論罪科刑法條：
毒品危害防制條例第10條第1項
施用第一級毒品者，處六月以上五年以下有期徒刑。


司法院資訊處製作；財團法人民間司法改革基金會備份。
